【裁判字號】    98,財管,28
【裁判日期】    980716
【裁判案由】    指定遺產管理人
【裁判全文】
臺灣桃園地方法院民事裁定              98年度財管字第28號
聲  請  人  合作金庫商業銀行股份有限公司
法定代理人  丁○○
代  理  人  丙○○
關  係  人  徐盛智
被  繼承人  乙○○    生前最後.
上列聲請人聲請選任被繼承人乙○○遺產管理人事件，本院裁定
如下：
    主  文
選任關係人徐盛智為被繼承人乙○○之遺產管理人。
准對被繼承人乙○○（男，民國56年1 月14日出生；身分證統一
編號：Ｚ000000000號；生前最後住所：桃園縣楊梅鎮○○路2 段
716 巷60弄8 號）大陸地區以外之繼承人為承認繼承之公示催告
。
聲請人應於收受本裁定之日起20日內，將本裁定登載於公報、新
聞紙或其他相類之傳播工具。
如有被繼承人乙○○之大陸地區以外之繼承人，應自本公示催告
最後登載公報、新聞紙或其他相類之傳播工具之日起壹年內向本
院陳報承認繼承，如不於公示期限內申報承認繼承時，被繼承人
之遺產於大陸地區之繼承人依法繼承、清償債權並交付遺贈物後
有賸餘者歸屬國庫。
聲請程序費用由被繼承人乙○○之遺產負擔。
    理  由
一、按先順序繼承人均拋棄其繼承權時，由次順序之繼承人繼承
    ，其次順序繼承人有無不明或第4 順序之繼承人均拋棄其繼
    承權者，準用關於無人承認繼承之規定，民法第1176條第 6
    項所定。又繼承開始時，繼承人有無不明，而無親屬會議，
    或親屬會議未於民法第1177條所定1 個月內選定遺產管理人
    時，利害關係人得聲請法院選任遺產管理人，同法第1178條
    第2 項前段亦有明文規定。
二、本件聲請意旨略以：被繼承人乙○○於民國94年12月6 日將
    其所有之不動產設定最高限額抵押權新台幣610 萬元予聲請
    人，並向聲請人借款，至今尚未清償完畢。詎被繼承人業於
    97年11月19日死亡。茲因被繼承人之法定繼承人均依法拋棄
    繼承，且未召集親屬會議選任遺產管理人，致聲請人之債權
    無法無法對其遺產行使權利，為確保聲請人之權利，爰提出
    抵押權設定契約書、他項權利證明書、台灣桃園地方法院家
    事法庭函等影本為證，依法聲請選任被繼承人乙○○之遺產
    管理人等語。
三、經查聲請人上開主張，業據其提出抵押權設定契約書、他項
    權利證明書及本院家事法庭函等影本為證，並經本院依職權
    調取97年度繼字第1759號拋棄繼承案卷核閱屬實，而被繼承
    人死亡迄今已6 月有餘，其間，並無親屬會議選任之遺產管
    理人向聲請人為處理債務之表示，可認聲請人主張無親屬會
    議召集之事實為真。準此，堪認被繼承人所遺財產，現確係
    處於無人繼承、無人管理之狀態，是本件確有為被繼承人所
    遺財產選任遺產管理人之必要。
四、另按遺產管理人之設，旨在管理、保存及清算遺產，以免遺
    產散失，是遺產管理人具有相當之公益色彩；又選任遺產管
    理人，除慮及管理遺產之公平性外，仍須考慮其適切性，亦
    即可對其遺產、遺債之情形瞭解較深，且與遺債債權人無利
    害共同關係而得忠誠處理者，為優先選任。經查對被繼承人
    之遺產、遺債情形了解最深者，莫過於已拋棄繼承之被繼承
    人的配偶甲○○，然經本院通知其於98年6 月25日到場表示
    意見，其並未到場陳明其意願。另據聲請人推薦地政士徐盛
    智為被繼承人之遺產管理人人選，並提出徐盛智之台北縣地
    政士開業執照影本1 件為證，查徐盛智既是職業地政士，具
    有相當的地政法律專業知識及能力，本其職業道德，當可期
    其能秉持專業精神來擔當此具有公益性質之遺產管理人任務
    ，且亦立具書面同意書表示有擔任本件遺產管理人之意願，
    此有同意書一紙在卷可憑，經核又無其他不適任之原因，因
    此如選任徐盛智地政士為本件被繼承人乙○○所遺遺產之遺
    產管理人，應屬適當，爰依首揭規定指定之並為公示催告。
五、依非訟事件法第157 條，裁定如主文。
中    華    民    國    98    年    7     月    16    日
                  家事法庭      法  官  劉佩宜
以上正本係照原本作成
如對本裁定抗告須於裁定送達後10日內向本院提出抗告狀
中    華    民    國    98    年    7     月    16    日
                                書記官  陳月桂


司法院資訊處製作；財團法人民間司法改革基金會備份。
